臺灣桃園地方法院刑事判決
                                  110年度審交易字第509號
公  訴  人  臺灣桃園地方檢察署檢察官
被      告  黃俊文



上列被告因公共危險案件，經檢察官提起公訴（110年度偵字第3
6166號），被告於準備程序中就被訴事實為有罪之陳述，經告知
簡式審判程序之旨，並聽取公訴人及被告之意見後，由本院當庭
裁定改行簡式審判程序審理並判決如下：
    主  文
黃俊文犯不能安全駕駛動力交通工具罪，累犯，處有期徒刑陸月
，併科罰金新臺幣拾貳萬元，有期徒刑如易科罰金，罰金如易服
勞役，均以新臺幣壹仟元折算壹日。
    事實及理由
一、本件犯罪事實及證據，除證據部分補充「被告黃俊文於本院
    準備程序及審理時之自白」外，餘均引用檢察官起訴書所載
    （詳如附件）。
二、新舊法比較：
    按行為後法律有變更者，適用行為時之法律。但行為後之法
    律有利於行為人者，適用最有利於行為人之法律。刑法第2
    條第1項定有明文。經查，被告行為後，刑法第185條之3第1
    項之規定業於民國111年1月28日修正公布，並自同月30日生
    效施行，修正前刑法第185條之3第1項規定：「駕駛動力交
    通工具而有下列情形之一者，處2年以下有期徒刑，得併科2
    0萬元以下罰金」，修正後則規定：「駕駛動力交通工具而
    有下列情形之一者，處3年以下有期徒刑，得併科30萬元以
    下罰金」，已將法定刑自「2年以下有期徒刑，得併科20萬
    元以下罰金」，提高為「3年以下有期徒刑，得併科30萬元
    以下罰金」，經比較新、舊法結果，自以修正前之規定對被
    告較為有利，依刑法第2條第1項前段規定，被告本件犯行應
    仍適用行為時即修正前刑法第185條之3第1項規定處罰。
三、論罪科刑：
  (一)核被告所為，係犯修正前刑法第185 條之3 第1 項第1 款
      之吐氣所含酒精濃度達每公升零點二五毫克以上而駕駛動
      力交通工具罪。
　(二)被告曾有如附件起訴書犯罪事實欄所載之犯罪科刑執行情
      形，有臺灣高等法院被告前案紀錄表1 份可按，其受徒刑
      之執行完畢後，5 年以內故意再犯本案有期徒刑以上之罪
      ，為累犯，而參照司法院大法官釋字第775 號解釋意旨，
      為避免發生罪刑不相當之情形，法院就該個案依該解釋意
      旨，裁量是否加重最低本刑。考量被告上開構成累犯之犯
      罪紀錄，與本案犯行之罪名、犯罪類型相同，且前有多次
      酒後駕車經法院判刑之紀錄，足見被告對刑罰之反應力薄
      弱，認適用刑法第47條累犯加重之規定並無罪刑不相當之
      情事，爰依刑法第47條第1 項規定，加重其刑。
　(三)爰審酌被告前已多次有酒後駕車之公共危險犯行，且分別
      經法院判決確定且均執行完畢，此有臺灣高等法院被告前
      案紀錄表在卷可稽，竟仍不知自律己行，而再次於飲酒後
      猶駕駛自用小貨車行駛於公眾往來之道路，顯缺乏尊重其
      他用路人生命、財產安全之觀念，並為警測得其吐氣所含
      酒精濃度達每公升0.40毫克，所為實不足取，惟念其犯後
      始終坦認犯行，態度尚可，兼衡被告其素行、智識程度及
      工作係機械零件加工等一切情狀，量處如主文所示之刑，
      並就有期徒刑諭知易科罰金之折算標準，就罰金諭知易服
      勞役之折算標準。
據上論斷，應依刑事訴訟法第273 條之1 第1 項、第299 條第1
項前段、第310 條之2 、第454 條，判決如主文。
本案經檢察官董諭到庭執行職務。
中    華    民    國   111    年     2    月    10    日
                  刑事審查庭  法  官  李佳穎
以上正本證明與原本無異。
如不服本判決應於收受判決後20日內向本院提出上訴書狀，並應
敘述具體理由。其未敘述上訴理由者，應於上訴期間屆滿後20日
內向本院補提理由書(均須按他造當事人之人數附繕本)「切勿逕
送上級法院」。
                              書記官  蔡萱穎
中    華    民    國   111    年     2    月    10    日
附錄本案論罪科刑依據之法條：
修正前中華民國刑法第185 條之3第1項
駕駛動力交通工具而有下列情形之一者，處2 年以下有期徒刑，
得併科20萬元以下罰金：
一、吐氣所含酒精濃度達每公升零點二五毫克或血液中酒精濃度
    達百分之零點零五以上。
二、有前款以外之其他情事足認服用酒類或其他相類之物，致不
    能安全駕駛。
三、服用毒品、麻醉藥品或其他相類之物，致不能安全駕駛。
附件：
臺灣桃園地方檢察署檢察官起訴書
                                    110年度偵字第36166號
　　被　　　告　黃俊文　男　61歲（民國00年00月00日生）
　　　　　　　　　　　　住新北市○○區○○路000巷00號
　　　　　　　　　　　　居桃園市○○區○○街00巷0號
　　　　　　　　　　　　國民身分證統一編號：Z000000000號
上列被告因公共危險案件，業經偵查終結，認應提起公訴，茲將
犯罪事實及證據並所犯法條分敘如下：
　　　　　　犯罪事實
一、黃俊文前因公共危險案件，於民國108年10月22日經臺灣桃
    園地方法院以108年度桃交簡字第2329號判決判處有期徒刑6
    月，併科罰金新臺幣9萬元確定，後於108年12月10日易科罰
    金執行完畢。詎其猶不知悔悟，自110年9月5日下午2時許起
    至下午4時許止，在桃園市桃園區南竹路之客戶住處內飲用
    威士忌後，竟仍駕駛車牌號碼000—2738號自用小貨車行駛於
    道路之上，嗣於同日下午4時35分許，在桃園市蘆竹區南竹
    路與富國路口為警攔檢，測得其吐氣所含酒精濃度達每公升
    0.40毫克，始知上情。
二、案經桃園市政府警察局蘆竹分局報告偵辦。
　 　　　　 證據並所犯法條
一、上揭犯罪事實，業據被告黃俊文於警詢及偵訊中均坦承不諱
    ，復有酒精測定紀錄表、桃園市政府警察局舉發違反道路交
    通管理事件通知單附卷可稽，被告犯嫌堪以認定。
二、核被告所為，係犯刑法第185條之3第1項第1款公共危險罪嫌
    。被告有如犯罪事實欄所載之徒刑宣告及執行完畢紀錄，此
    有刑案資料查註紀錄表在卷可參，其於5年內故意再犯有期
    徒刑以上之本罪，為累犯，請依刑法第47條第1項規定及司
    法院大法官釋字第775號解釋意旨，加重其刑。
三、依刑事訴訟法第251條第1項提起公訴。
　  此　致
臺灣桃園地方法院
中　　華　　民　　國　  110　　年　　11　　月　　10 　日
                               檢  察  官 李家豪  
本件證明與原本無異　　　　　　　　　　　　　
中　　華　　民　　國　　110 　 年　  11 　 月 　 18 　日
                               書  記  官 陳建寧
所犯法條：
中華民國刑法第185條之3
駕駛動力交通工具而有下列情形之一者，處 2 年以下有期徒刑
，得併科 20 萬元以下罰金：
一、吐氣所含酒精濃度達每公升零點二五毫克或血液中酒精濃度
    達百分之零點零五以上。
二、有前款以外之其他情事足認服用酒類或其他相類之物，致不
    能安全駕駛。
三、服用毒品、麻醉藥品或其他相類之物，致不能安全駕駛。
因而致人於死者，處 3 年以上 10 年以下有期徒刑；致重傷者
，處 1 年以上 7 年以下有期徒刑。
曾犯本條或陸海空軍刑法第五十四條之罪，經有罪判決確定或經
緩起訴處分確定，於五年內再犯第一項之罪因而致人於死者，處
無期徒刑或五年以上有期徒刑；致重傷者，處三年以上十年以下
有期徒刑。